# 求助陈老师：私募基金对外投资的会计确认问题

提问人：Q 姜 时间：2023-05-04 09:26:
求助陈老师：
A私募基金的基金合同约定：运作方式为开放式，期限 25 年，前 3 年为运作期，后 22 年为退出期。投资目标与投资范围为投资于基础设施建设PPP项目。
A私募基金于 2021 年 5 月，将全部资金投资于某PPP项目，占该PPP项目注册资本的12%，A私募基金能够提供重大影响的证据，做为以权益法核算的长期股权投资核算。
请教如下问题：
1 、A私募基金是否属于 2 号准则所述的风险投资机构，是否应将该项投资确认为以公允价值计量且其变动计入当期损益的金融资产？
2 、若投资比例为80%，A私募基金是否可做为投资性主体，根据 33 号准则，PPP项目不是为A私募基金提供服务的子公司，该项投资仍应确认为以公允价值计量且其变动计入当期损益的金融资产？
3 、即使A私募基金不属于风投机构、不属于投资性主体，因其投资的PPP项目通常有固定期限，所以也不应以权益法核算，而应分类为以公允价值计量且其变动 计入当期损益的金融资产？
4 、若应以公允价值计量，在PPP项目无法提供评估报告的情况下， 2022 年末公允价值可以通过哪些方法确定？
谢谢！

回答人：chenyiwei
从主帖信息来看，该A私募基金的唯一设立目的就是为该特定PPP项目提供融资。虽然占项目公司的注册资本比例为12%，但很可能并无重大影响，因此需作为金融资产核算。
该基金A在法律形式上的投资对象是PPP项目公司的股权，但PPP项目公司属于为特定项目设立的结构化主体，且该企业的存续期限是有限制的（即使公司章程约定无期限限制，但项目结束后，该项目公司继续存续也没有意义，故不考虑），严格来说投资对象不符合权益工具定义，只能分类为以公允价值计量且其变动计入损益的金融资产，列报为其他非流动金融资产。